臺灣高等法院臺中分院民事裁定　　　八十七年度訴字第五七號
　　　原　　　　告　丙○○
　　　兼訴訟代理人　丁○○
　　　訴 訟 代理人　乙○○
　　　被　　　　告　甲○○
　　　輔　　佐　人　戊○○
右當事人間侵權行為請求損害賠償事件，原告為訴之追加，本院裁定如左：
　　　主　　　文
原告追加之訴駁回。
追加之訴訴訟費用由原告負擔。
　　　理　　　由
一、本件原告起訴係主張被告於八十五年三月十二日至同月十四日間，在其所有坐落
    彰化縣社頭鄉○○段一○三二地號土地地上拆除門牌號碼彰化縣社頭鄉○○○路
    三三八號舊房屋興建新房屋時，僱用工人將相鄰原告之門牌號碼同路三四○號房
    屋二樓前端牆壁及一、二樓水泥柱、橫樑拆除，致原告受有損害，因此訴請被告
    賠償損害。原告於本院審理時追加請求被告賠償鐵捲門被毀損致無法使用受損新
    台幣（下同）三萬二千元，屋頂遭踐踏損毀一百片受損四千元，及電錶被破壞電
　　力無法使用，電費仍須支付八千零四十四元，共四萬四千零六十四元。而原告此
　　部分之追加並未獲被告之同意，其所追加請求賠償之鐵捲門、屋瓦費、電費損害
　　，依原告主張之事實，係被告興建其新屋時猛挖地基造成原告房屋傾斜，致一樓
　　鐵捲門無法打開，且將原告房屋之房頂當做工作場所使用，任意踐踏屋頂瓦片，
　　此部分原告主張之損害，均係被告拆除二樓前端牆壁及一、二樓水泥柱、橫樑之
　　後，於興建其新屋時所為，另電錶之被破壞係在八十五年五月間，亦係在二樓前
　　端牆壁及一、二樓水泥柱、橫樑於八十五年三月十二日至同月十四日被拆除之後
　　，且與被告前揭行為無關（電錶係在一樓鐵捲門旁），可見原告所追加請求賠償
　　之損害，均係原告起訴之原因事實以外之毀損行為所致，並非二樓前端牆壁及一
　　、二樓水泥柱、橫樑被拆除所生之損害，原告於本院九十三年八月二十四日準備
　　程序時亦承認追加請求鐵捲門、屋頂瓦片、電錶之損失，是後來又毀損所發生之
　　損害（見本院卷(四)第三十七頁），原告追加請求所主張之原因事實顯與起訴不同
　　，原告此部分追加即非擴張應受判決事項之聲明。且原告前後所請求賠償之損害
　　及原因事實均有不同，是兩訴之主要爭點並無共同性，各請求之利益主張在社會
　　生活無法認為同一，而就原請求之訴訟及證據資料，不能期待於後請求之審理予
　　以利用，並超出原告起訴之範圍，有礙被告之防禦及訴訟之終結（原告於起訴六
　　年後，本院於九十三年七月二十日言詞辯論時始為此追加），應堪認原告前後兩
　　請求之基礎事實並非同一。則原告所為之訴之追加並不合民事訴訟法第四百四十
　　六條第一項之規定，應予駁回。
二、依民事訴訟法第四百六十三條、第二百四十九條第一項第六款、第九十五條、第
    七十八條、第八十五條第一項前段，裁定如主文。
中　　　華　　　民　　　國　　九十三　　年　　 十一　　 月　　　二　　　日
~B1民事第四庭審判長法　官　黃斐君
~B2　　　　　　　　法　官　張浴美
~B3　　　　　　　　法　官　陳蘇宗
右為正本係照原本作成。
原告得抗告。
如不服本裁定應於裁定送達後十日內向本院提出抗告理由狀（須按他造人數附具繕本
），並繳納抗告裁判費新台幣壹仟元整。
~B　　　　　　　　書記官　吳麗慧
中　　　華　　　民　　　國　　九十三　　年　　 十一　　 月　　　五　　　日
                                                                        Ｈ
